【裁判字號】    97,訴,1311
【裁判日期】    981019
【裁判案由】    常業重利等
【裁判全文】
臺灣高雄地方法院刑事判決              97年度訴字第1311號
公  訴  人  臺灣高雄地方法院檢察署檢察官
被      告  己○○
上列被告因常業重利等案件，經檢察官提起公訴（95年度偵字第
8958號、95年度偵字第13792 號），本院判決如下：
    主  文
己○○共同連續犯重利罪，累犯，處有期徒刑肆月，減為有期徒
刑貳月，如易科罰金，以銀元參佰元即新臺幣玖佰元折算壹日。
    事  實
一、己○○前因公共危險案件，經本院91年度鳳交簡字第208 號
    判決判處有期徒刑2 月確定，而於民國91年12月19日繳付易
    科罰金執行完畢。詎猶不知悔改，明知其友人乙○○（經本
    院97年度訴字第1311號判決判處減為有期徒刑4 月確定）自
    95年1 月起受僱於戊○○（業經本院97年度訴字第1311號判
    決判處減為有期徒刑6 月確定），以高雄市○○區○○街42
    號12樓為據點從事經營「地下錢莊」貸放款項予需錢孔急之
    人，並已知悉借款人Ｃ○○係因財務窘迫，而分別於95年2
    月28日、3 月15日簽具如附表一「本票金額欄」所示之本票
    、切結書，及質押身分證、戶口名簿影本及預扣借款利息各
    新臺幣（下同）2250元（以借款金額15％計算月息）後，向
    戊○○、乙○○共同經營之地下錢莊借貸如附表一「借款金
    額欄」所列之款項，再由戊○○、乙○○所共同經營之地下
    錢莊於借款日起之30日內按日向借款人Ｃ○○收取該等借款
    額度30分之1 之金額，而取得與原本顯不相當之重利等情，
    竟自95年3 月14日起至同月21日止，基於與乙○○、戊○○
    共同牟取重利之概括犯意聯絡，多次與乙○○共同前去向借
    款人Ｃ○○收取上開借款款項之償還。嗣經警於95年3 月21
    日持本院核發之搜索票搜索高雄市○○區○○路42號12樓、
    高雄市○○區○○街20弄4 號3 樓之2 及己○○所有車牌號
    碼Y7-8365 號自小客車等處，並扣得如附表二所示之物品後
    ，始循線查悉上情。
二、案經高雄市政府警察局移送臺灣高雄地方法院檢察署檢察官
    偵查起訴。
    理  由
一、按被告以外之人於審判外之陳述，雖不符刑事訴訟法第159
    條之1 至第159 條之4 之規定，而經當事人於審判程序同意
    作為證據，法院審酌該言詞或書面陳述作成時之情況，認為
    適當者，亦得為證據；當事人、代理人或辯護人於法院調查
    證據時，知有同法第159 條第1 項不得為證據之情形，而未
    於言詞辯論終結前聲明異議者，視為有前項之同意，同法第
    159 條之5 已明揭其旨。本院用以認定本案被告犯罪事實存
    否之被告以外之人於審判外之言詞及書面陳述，雖為傳聞證
    據，然於本院審判時向當事人逐項提示證據，其等均未就所
    調查之證據主張有刑事訴訟法第159 條第1 項不得為證據之
    情形（見本院訴(三)卷第10至45頁），另本院審酌其等陳述作
    成時之情況，均無不法之情事而認為適當，是依上開規定均
    得作為證據，合先敘明。
二、訊據被告己○○對於上開犯罪事實迭於警詢、偵查中及本院
    審理時坦承不諱（見警上卷第63頁，偵(一)卷第72頁，本院訴
    (三)卷第8 頁），核與同案被告戊○○、乙○○於警詢、偵查
    中及本院審理時之供述內容相合（見警上卷第43至58頁，偵
    (一)卷第69至71、75至77頁，本院訴(一)卷第127 、128 頁），
    亦與證人Ｃ○○於警詢中之供述內容相符（見警下卷第46至
    48頁），並有Ｃ○○所開立之本票、搜索扣押筆錄、扣押物
    品目錄表、扣押物品清單附卷可稽，復有如附表二所示扣案
    物為佐，被告之自白核與事實相符，應堪採為認定事實之證
    據。本件事證明確，被告之上開犯行洵堪認定，應依法論科
    。
三、被告己○○為上開犯行後，刑法部分條文業於94年2 月2日
    公布修正，並於95年7 月1 日施行，修正後即現行刑法第2
    條第1 項規定：「行為後法律有變更者，適用行為時之法律
    ，但行為後之法律有利於行為人者，適用最有利於行為人之
    法律」，係規範行為後法律變更所生新舊法律比較適用之準
    據法，本身尚無比較新舊法之問題，應一律適用裁判時即修
    正後刑法第2 條規定以決定適用之刑罰法律，合先敘明。而
    有關新舊法之比較，應就罪刑有關之共犯、連續犯、牽連犯
    加重等暨其他法定加減原因（如身分加減）與加減例等一切
    情形，綜其全部罪刑之結果而為比較（最高法院95年度第8
    次刑事庭會議決議參照）。經查：
  (一)刑法第28條共犯修正施行前規定：「2 人以上共同實施犯罪
    之行為者，皆為正犯」，修正施行後規定：「2 人以上共同
    實行犯罪之行為者，皆為正犯」，修法後將完全未參與犯罪
    行為之實行之陰謀共同正犯及預備共同正犯刪除，自屬法律
    有變更。而本案被告己○○所涉犯行，無論依新舊法均成立
    共同正犯，自無有利或不利之情形可言。
  (二)就刑法第33條第5 款法定罰金刑最低刑度之變更：
    刑法第344 條重利罪之主刑為1 年以下有期徒刑，得併科銀
    元1 千元以下罰金。本件被告己○○犯罪時之刑法就罰金刑
    之規定，依修正前刑法第33條第5 款規定，罰金刑應處銀元
    1 元以上，並應依修正前罰金罰鍰提高標準條例第1 條規定
    ，就其原定數額得提高為2 倍至10倍，但法律已依一定比率
    規定罰金或罰鍰之數額或倍數者，依其規定。惟修正後刑法
    第33條第5 款則規定：「罰金：新臺幣1 千元以上，以百元
    計算之」，而95年6 月14日修正公布之刑法施行法第1 條之
    1 第2 項規定：「94年1 月7 日刑法修正時，刑法分則編未
    修正之條文定有罰金者，自94年1 月7 日刑法修正施行後，
    就其所定數額提高為30倍，但72年6 月26日至94 年1月7 日
    新增或修正之條文，就其所定數額提高為3 倍」，經比較修
    正前後之罰金刑輕重，該罰金刑之最低刑度於修法後已有加
    重，故以95年7 月1 日修正公布施行前之規定較有利於被告
    。
  (三)又修正前刑法第47條原規定：「受有期徒刑之執行完畢，或
    受無期徒刑或有期徒刑一部之執行而赦免後，5 年以內再犯
    有期徒刑以上之罪者，為累犯，加重本刑至二分之一」，嗣
    修正為：「受徒刑之執行完畢，或一部之執行而赦免後，5
    年以內故意再犯有期徒刑以上之罪者，為累犯，加重本刑至
    二分之一」，將累犯成立之要件限於5 年內「故意」再犯有
    期徒刑以上之罪者，始有加重其刑規定之適用。經比較修正
    前、後關於累犯之規定，當以修正後較有利於被告，本應依
    刑法第2 條但書，適用裁判時、即修正後刑法第47條第1 項
    前段規定，作為論斷被告是否構成累犯之依據。惟被告己○○為本件犯行之5 年內犯有有期徒刑以上之罪，而其所為之
    本件犯行又係故意犯罪，故不論依修正前、後刑法第47條之
    規定，均構成累犯，並無有利或不利之情形。
  (四)修正後刑法第56條規定，業已刪除連續犯之規定，故連續數
    行為而犯同一罪名，依修正前刑法第56條規定，應以一罪論
    ，僅得加重其刑，但依修正後規定，已無連續犯可資適用，
    即應將各次犯行以數罪併合處罰，是以就被告己○○於刑法
    修正施行前所為多次重利犯行而言，適用廢止前關於連續犯
    之規定，自係較為有利。
  (五)又刑法第345 條關於常業重利罪之規定，已於94年2 月2 日
    修正公布刪除，並於95年7 月1 日施行，然因本院認被告所
    為係犯刑法第344 條之重利罪（理由如後述），即無比較刑
    法第345 條之常業重利罪刪除前後之問題，附此敘明。
  (六)綜上，依法律變更比較適用所應遵守之「罪刑綜合比較原則
    」及「擇用整體性原則」，本件經綜合比較新、舊法之適用
    結果，被告所為重利行為若適用修正後之刑法予以數罪併罰
    ，當較為不利，是依上揭刑法第2 條第1 項前段規定及最高
    法院95年度第8 次刑事庭會議決議意旨，自應整體適用修正
    前刑法之有關規定。
四、按刑法第340 條之常業詐欺罪與刑法第339 條之普通詐欺罪
    ，二者罪質本屬相同，僅前者係以行為人有以犯普通詐欺罪
    為業，即恃之以為生，致適用法條有所不同，故常業詐欺罪
    之共同正犯，必須行為人均有以犯普通詐欺罪為業，即恃之
    以為生之情形，始克構成。若無恃以為生之普通詐欺犯與常
    業詐欺犯共同犯詐欺罪者，其無恃以為生之普通詐欺犯僅能
    論以普通詐欺罪，不能以常業詐欺罪之共同正犯論處，最高
    法院90年度臺上字第4708號判決意旨參照。復按所謂常業犯
    ，係指以犯罪為職業並恃之以維生而言，雖不必以犯罪為唯
    一謀生方法，仍應以恃以為主要營生依據之一，始克相當（
    最高法院88年度臺上字第1651號判決意旨參照）。查被告己○○雖明知其友人即同案被告乙○○係受僱於戊○○共同經
    營地下錢莊，係恃憑高額貸放款利息收入作為生活依憑，故
    就同案被告乙○○、戊○○等人共同經營地下錢莊，乘他人
    急迫、輕率或無經驗之際，貸以金錢而取得與原本顯不相當
    之重利之犯行而言，固應以修正前刑法第345 條之常業重利
    罪相衡，然因被告己○○並非受僱於同案被告戊○○，且未
    曾聽命於戊○○貸放款項予借款人或收取戊○○所預扣與原
    本顯不相當之重利，而僅是陪同同案被告乙○○前去向特定
    借款人Ｃ○○收取已預扣利息後之所應按日償還之本金部分
    而已，尚難認被告己○○與其他共犯間有何共同經營地下錢
    莊之常業重利犯行可言，況檢察官亦未舉證證明被告己○○
    係以憑恃收取借款人Ｃ○○所償還本金款項，為其主要營生
    依據，且查無其他積極證據證明被告己○○有恃重利為生之
    常業重利犯行，是依「罪證有疑、利於被告」之證據法則及
    上揭判決意旨，自應認被告己○○係犯普通重利罪。核被告
    己○○所為，係犯刑法第344 條重利罪。被告己○○與同案
    被告戊○○、乙○○所犯重利犯行間，具有犯意聯絡及行為
    分擔，為共同正犯。又被告己○○於上開時間先後多次向借
    款人收取重利之行為，犯罪時間緊接，所犯構成要件相同，
    顯係基於概括之犯意反覆所為，應依廢止前刑法第56 條 之
    連續犯規定，以一罪論，並加重其刑。又被告己○○有上開
    事實欄所載之犯罪前科紀錄，有臺灣高等法院被告前案紀錄
    表可按，其於有期徒刑之執行完畢後，5 年以內再犯本件法
    定刑為有期徒刑以上之罪，為累犯，應依修正前刑法第47條
    之規定加重其刑，並遞加重之。
五、爰審酌被告正值青壯，不思以正當方式獲利，明知乘他人亟
    需用錢之際而收取高額之利息，經常會造成借款人因無力負
    擔鋌而走險而另犯他罪或輕生尋短，甚而釀成悲劇亦時有所
    聞，然卻與其他共犯共同對借款人多次收取重利，行止雖非
    合宜，惟被告於本院審判中已坦承上開犯行，犯後態度尚可
    ，復參酌被告在本案中僅係與其他同案被告一同前去收取重
    利，並非首謀實際從事放款之人，參與程度尚屬輕微等一切
    情狀，量處如主文所示之刑。另因易科罰金之折算標準，於
    被告行為後，刑法第41條關於易科罰金之規定業已修正並於
    95 年7月1 日施行，依修正前刑法第41條第1 項前段規定：
    「犯最重本刑為5 年以下有期徒刑以下之刑之罪，而受6 個
    月以下有期徒刑或拘役之宣告，因身體、教育、職業、家庭
    之關係或其他正當事由，執行顯有困難者，得以（銀元）1
    元以上3 元以下折算1 日，易科罰金」，又修正前罰金罰鍰
    提高標準條例第2 條前段（現已刪除）規定﹕「依刑法第41
    條易科罰金……者，就其原定數額提高為1 百倍折算1 日」
    ，及現行法規所定貨幣單位折算新臺幣條例第2 條規定﹕「
    現行法規所定金額之貨幣單位為圓、銀元、元者，以新臺幣
    元之3 倍折算之」，則被告行為時之易科罰金折算標準，應
    以銀元1 百元、2 百元、3 百元即新臺幣3 百元、6 百元、
    9 百元折算1 日。而修正後之刑法第41條第1 項前段則規定
    ：「犯最重本刑為5 年以下有期徒刑以下之刑之罪，而受6
    個月以下有期徒刑或拘役之宣告者，得以新臺幣1 千元、2
    千元或3 千元折算1 日，易科罰金」。比較修正前後規定，
    以修正前刑法之規定較有利於行為人，則應依刑法第2 條第
    1 項前段，適用被告行為時之修正前刑法之規定，定易科罰
    金之折算標準。而本件被告犯罪係在96年4 月24日以前，合
    於中華民國九十六年罪犯減刑條例第2 條第1 項規定之基準
    日之前，所宣告之刑又未逾有期徒刑1 年6 月，不在該條例
    第3 條第1 項所定排除減刑之列，應依該條例第2 條第1 項
    第3 款之規定，減其刑期2 分之1 ，並依該條例第9 條規定
    ，就被告等人減刑後之刑度諭知如上之易科罰金折算標準。
六、至於扣案如附表二編號2 、所示借款人Ｃ○○所簽發之本
    票，僅係借款人供作質押及借款證明之用，則同案被告戊○○等取得上開物品，僅供作清償借款本息擔保之用，如借款
    人Ｃ○○嗣後清償借款本息，戊○○等仍須將該等物件返還
    於借款人Ｃ○○，自難認係被告己○○或共犯犯罪所得之物
    ，而屬其等所有（最高法院92年度臺上字第2933號判決意旨
    足以參照），爰不為沒收之諭知。此外，扣案如附表二所示
    之物，雖分別為被告己○○及同案被告戊○○、乙○○所有
    ，並為戊○○、乙○○等供作重利犯行所用或預備供犯罪所
    用之物，惟並無證據足認該等物品與被告己○○及共犯戊○○、乙○○等對借款人Ｃ○○所為之重利犯行間有何關連性
    ，爰均不依刑法第38條第1 項第2 款之規定及共同正犯責任
    共同之原則宣告沒收之。
七、不另為無罪諭知部分
  (一)公訴意旨另認：被告己○○與其他同案被告乙○○、丁○○
    於95年1 月起，以5000至6000元不等之週薪受僱於同案被告
    戊○○，以高雄市○○區○○街42號12樓為據點經營地下錢
    莊，在報紙刊登小額借款廣告或到市場攤販處逐攤向不特定
    之對象散發『日仔會，資金免求人』『陪你一起拼經濟，支
    客票貼現，誠信經營手續簡便撥款迅速，50萬內』之名片及
    廣告文宣，趁人急迫之際以金錢牟取不法暴利，先命如附表
    三所示借款人簽具2 至5 倍之本票，並質押借款人身分證、
    駕照及預扣第一期利息，始分別貸予如附表三「借款金額欄
    」所列之借款額度，再命借款人按期（分1 、7 、8 、10日
    為一期），以取得月息20至60分顯不相當之重利，因認被告
    己○○涉犯刑法第344 條之重利罪嫌；又被告己○○與戊○○、乙○○、丁○○等人，有犯意聯絡、行為分擔，為共同
    正犯；被告等所為數行為，時間緊接，所犯罪名相同，顯係
    出於概括之犯意為之，為連續犯，依修正前之刑法第56條之
    規定以一罪論云云。
  (二)按犯罪事實應依證據認定之，無證據不得認定犯罪事實；又
    不能證明被告犯罪者，應諭知無罪之判決，刑事訴訟法第
    154 條第2 項、第301 條第1 項分別定有明文。次按事實之
    認定，應憑證據，如未能發現確實之證據，或證據不足以證
    明，自不能以推測或擬制之方法，以為裁判基礎；再犯罪事
    實所憑之證據，無論係直接證據或間接證據，其為訴訟上之
    證明，須於一般人均不致有所懷疑而得確信為真實之程度，
    始得據為有罪之認定，倘其證明尚未達此程度而尚有合理之
    懷疑存在時，本諸無罪推定原則，自應為被告無罪之諭知（
    最高法院30年上字第816 號、40年臺上字第86號、76年臺上
    字第4986號判例意旨參照）。又證人之證言固非不得作為認
    定被告犯罪事實之證據，惟須此項證言無瑕疵可指，且與事
    實相符者，始足當之，苟證人之證言有瑕疵時，即不得作為
    不利被告認定之唯一依據。且檢察官於訴訟上應負提出證據
    及說服之實質舉證責任，倘現存卷內證據尚未達有罪程度之
    確信時，自應為有利於被告之認定，最高法院亦著有92年臺
    上字第128 號判例可資參照。
  (三)查公訴人認被告己○○涉有上開部分之罪嫌，無非係以同案
    被告乙○○、戊○○、丁○○、辛○○、甲○○、丙○○（
    原名為翁塘鵬）之供述、被害人蘇美杏之供述及上開附表二
    所示之扣案物為據。惟被告則堅詞否認有此部分重利犯行，
    並辯稱：其在嘉義作薑母鴨之生意，並無受僱於戊○○，也
    沒有領取戊○○所發放之薪資，其只是在被查獲前幾天從嘉
    義來高雄找朋友乙○○玩，才跟著乙○○住在義昌路的處所
    ，並隨同乙○○幫戊○○收帳，印象中只有去過被害人Ｃ○○賣衣服的地方向他收款過5 、6 次，此外則無與乙○○一
    起去收款之印象；至於在其車上搜到的空白本票，已經放很
    久了，是其自己借錢給他人時，請借款人開立本票作為憑證
    之用，且其因借款而由借款人開立本票之面額與實際借款金
    額係互相一致，並無加倍開立之情形，而該等借款事宜亦與
    乙○○、戊○○無關等語。
  (四)經查：
    1.訊據同案被告戊○○迭於警詢、偵訊及本院行準備程序時
      供稱：其只有僱用丁○○、乙○○2 人幫其收本金跟利息
      ，他們的薪水一個月連同油錢約2 萬5 至3 萬元；己○○
      並非其之員工，沒有領薪水，他是來找乙○○玩的，有時
      候會和乙○○一起去收錢，但沒有單獨幫其收過錢等語（
      見警上卷第49頁，偵(一)卷第76頁，本院96年度易字第2182
      號卷第201 頁），核與被告己○○之上開辯詞大致相符，
      足見公訴意旨所認被告己○○係於95年1 月起，以5000至
      6000元不等之週薪受僱於同案被告戊○○，與戊○○共同
      經營地下錢莊貸放款項及收取重利之情，尚難遽採。
    2.至被害人中除Ｃ○○於警詢時指認己○○是每日向其收取
      利息之人（見警下卷第46至48頁），業如前述外，並無其
      他被害人供述或指認曾向被告己○○借款、或被告己○○
      曾向其等收款之情形，故縱令同案被告戊○○、乙○○、
      丁○○等均坦承其等共同經營地下錢莊，並利用如附表三
      所示借款人需款孔急之窘迫情形，先命借款人分別簽具如
      附表三「本票金額欄」所示之本票，及質押借款人身分證
      、駕照及預扣借款利息（以借款金額15％計算月息）後，
      始分別貸予如附表三「借款金額欄」所列之借款額度，並
      於30日內向借款人按日收取該等借款額度30分之1 之金額
      ，直至借款人全部清償完畢為止，而取得上開與原本顯不
      相當之重利等情，且同案被告辛○○、甲○○亦曾於偵查
      中陳稱：己○○是在幫戊○○放款及收帳之人云云（見偵
      (二)卷第208 頁），然因無證據足認被告己○○之收放款對
      象為何人，且無證據足認被告己○○有參與同案被告戊○○、乙○○、丁○○等人上揭如附表三所示之犯行，自難
      僅以同案被告乙○○、戊○○、丁○○、辛○○、甲○○
      之供述，即遽論被告己○○為此部分犯行之共犯。
    3.再者，被害人蘇美杏於警詢時固供稱「己○○為跟隨翁塘
      鵬到Ｉ○○住處討債並強迫其替Ｉ○○背書之人」等語（
      見警下卷第51頁），然依本件起訴書犯罪事實欄及犯罪證
      據並所犯法條欄之記載，被告己○○僅與同案被告戊○○
      、乙○○、丁○○為共犯，針對丙○○（即翁塘鵬）之犯
      行部分，並未認定被告己○○為共犯；而公訴檢察官就此
      亦於本院審判時陳稱：「被告己○○之部分與丙○○無關
      。依照起訴書第三段戊○○是僱用乙○○、己○○等員工
      ，於起訴書之核犯欄亦稱戊○○、己○○、乙○○等人係
      犯344 條罪嫌，故從起訴書來看己○○之犯罪事實與丙○○無關等語（見本院訴(三)卷第9 頁），是以，被害人蘇美
      杏之上開供詞縱屬可採，亦非在本案起訴範圍之列，更何
      況同案被告丙○○於本院審理中更供稱：其根本不認識己○○，也沒有請己○○幫其討債等語（見本院訴(三)卷第9
      頁），益足徵被害人蘇美杏之上開供詞確有瑕疵，無足信
      採。
    4.綜此，實尚難僅憑同案被告乙○○、戊○○、丁○○、辛○○、甲○○、丙○○等人之供述內容，及被害人Ｃ○○
      、蘇美杏之證述內容，即率斷被告己○○就附表三所示部
      分，亦涉犯重利罪嫌。
  (五)此外，復查無其他證據足資證明被告確有公訴人所指附表三
    所示部分之犯行，惟公訴意旨認此部分與前揭論罪科刑之重
    利部分有連續犯之裁判上一罪關係，爰不為無罪之諭知，附
    此敘明。
據上論斷，應依刑事訴訟法第299 條第1 項前段，刑法第2 條第
1 項前段，刑法第344 條，修正前刑法第28條、第56條、第47條
、第41條第1 項前段，廢止前罰金罰鍰提高標準條例第2 條，刑
法施行法第1 條之1 ，中華民國九十六年罪犯減刑條例第2 條第
1 項第3 款、第7 條，判決如主文。
本案經檢察官庚○○到庭執行職務。
中    華    民    國    98    年    10    月    19    日
                    刑事第四庭  審判長法  官  洪碩垣
                                      法  官  施介元
                                      法  官  葉文博
以上正本證明與原本無異。
如不服本判決應於收受判決後10日內向本院提出上訴書狀，並應
敘述具體理由。其未敘述上訴理由者，應於上訴期間屆滿後20日
內向本院補提理由書(均須按他造當事人之人數附繕本)「切勿逕
送上級法院」。
中    華    民    國    98    年    10    月    19    日
                                      書記官  李柏親
附錄本案論罪科刑法條：
中華民國刑法第344條
（重利罪）
乘他人急迫、輕率或無經驗貸以金錢或其他物品，而取得與原本
顯不相當之重利者，處1 年以下有期徒刑、拘役或科或併科1 千
元以下罰金。
附表一：
┌──┬────┬──────┬────┬────┬─────────┐
│編號│借款人（│借款時間    │借款金額│本票金額│借款利息及收取情形│
│    │被害人）│            │（元）  │（元）  │                  │
├──┼────┼──────┼────┼────┼─────────┤
│ 1  │Ｃ○○  │95年2月28日 │ 15000  │ 30000  │月息為本金之百分之│
│    │        │            │        │        │15，另自借款日起之│
│    │        │            │        │        │30日內，按日收取  │
│    │        │            │        │        │1/30即500 元，以為│
│    │        │            │        │        │本金之償還。      │
│    │        ├──────┼────┼────┼─────────┤
│    │        │95年3月15日 │ 15000  │ 30000  │月息為本金之百分之│
│    │        │            │        │        │15，另自借款日起之│
│    │        │            │        │        │30日內，按日收取  │
│    │        │            │        │        │1/30即500 元，以為│
│    │        │            │        │        │本金之償還。      │
└──┴────┴──────┴────┴────┴─────────┘
附表二
  ┌──┬────┬───────────┬─────────┬───┐
  │編號│搜索時間│   搜   索   地   點  │  扣  押  物  品  │持有人│
  ├──┼────┼───────────┼─────────┼───┤
  │ 1  │95.3.21.│高雄市○○區○○街20弄│行動電話1 具（  │戊○○│
  │    │        │4 號3 樓之2           │  0000000000）    │      │
  │    │        │                      ├─────────┤      │
  │    │        │                      │帳簿5張         │      │
  │    │        │                      ├─────────┤      │
  │    │        │                      │亥○○等5 人所開│      │
  │    │        │                      │  立之商業本票    │      │
  │    │        │                      ├─────────┤      │
  │    │        │                      │第一銀行存摺1 本│      │
  │    │        │                      │  （陳增慧）      │      │
  │    │        │                      ├─────────┤      │
  │    │        │                      │亥○○等5 人所開│      │
  │    │        │                      │  立之商業本票    │      │
  ├──┼────┼───────────┼─────────┼───┤
  │ 2  │95.3.21.│高雄市○○區○○路42號│行動電話4 具（  │戊○○│
  │    │        │12樓                  │  0000000000、    │      │
  │    │        │                      │  0000000000、    │      │
  │    │        │                      │  0000000000、    │      │
  │    │        │                      │  0000000000 ）   │      │
  │    │        │                      ├─────────┤      │
  │    │        │                      │帳單1 張        │      │
  │    │        │                      ├─────────┤      │
  │    │        │                      │帳冊1 本        │      │
  │    │        │                      ├─────────┤      │
  │    │        │                      │牛皮紙信封4 本  │      │
  │    │        │                      ├─────────┤      │
  │    │        │                      │計算簿3 本      │      │
  │    │        │                      ├─────────┤      │
  │    │        │                      │客戶基本資料簿  │      │
  │    │        │                      ├─────────┤      │
  │    │        │                      │商業本票（空白）│      │
  │    │        │                      │  9 本            │      │
  │    │        │                      ├─────────┤      │
  │    │        │                      │空白借款借據11張│      │
  │    │        │                      ├─────────┤      │
  │    │        │                      │借款人名冊14張  │      │
  │    │        │                      ├─────────┤      │
  │    │        │                      │帳冊3 本        │      │
  │    │        │                      ├─────────┤      │
  │    │        │                      │記帳本1本       │      │
  │    │        │                      ├─────────┤      │
  │    │        │                      │記帳卡1 批      │      │
  │    │        │                      ├─────────┤      │
  │    │        │                      │廣告卡片1 批    │      │
  │    │        │                      ├─────────┤      │
  │    │        │                      │第一銀行提款卡1 │      │
  │    │        │                      │  張              │      │
  │    │        │                      ├─────────┤      │
  │    │        │                      │新臺幣10300元   │      │
  │    │        │                      ├─────────┤      │
  │    │        │                      │Ｃ○○等23人所開│      │
  │    │        │                      │  立之商業本票    │      │
  │    │        │                      ├─────────┤      │
  │    │        │                      │朴子市農會存摺（│      │
  │    │        │                      │  戊○○）1本     │      │
  ├──┼────┼───────────┼─────────┼───┤
  │ 3  │95.3.21.│高雄市○○區○○路42號│客戶帳單1 張    │乙○○│
  │    │        │12樓                  ├─────────┤      │
  │    │        │                      │空白借款借據9 張│      │
  │    │        │                      ├─────────┤      │
  │    │        │                      │商業本票1 本    │      │
  │    │        │                      ├─────────┤      │
  │    │        │                      │空白記帳卡13張  │      │
  │    │        │                      ├─────────┤      │
  │    │        │                      │行動電話3 具（  │      │
  │    │        │                      │  0000000000、    │      │
  │    │        │                      │  0000000000、    │      │
  │    │        │                      │  0000000000）    │      │
  │    │        │                      ├─────────┤      │
  │    │        │                      │新臺幣39000 元  │      │
  ├──┼────┼───────────┼─────────┼───┤
  │ 4  │95.3.21.│車牌號碼Y7-8365 號自小│行動電話1 支（  │己○○│
  │    │        │客車內                │  0000000000）    │      │
  │    │        │                      ├─────────┤      │
  │    │        │                      │空白商業本票1 本│      │
  └──┴────┴───────────┴─────────┴───┘
附表三：同案被告戊○○、乙○○貸放款項一覽表
┌──┬────┬──────┬────┬────┬──────────┐
│編號│借款人（│借款時間    │借款金額│本票金額│借款利息（均於借款時│
│    │被害人）│            │（元）  │（元）  │預扣）              │
├──┼────┼──────┼────┼────┼──────────┤
│ 1  │亥○○  │93年8 月18日│ 16500  │ 33000  │月息為本金之百分之15│
├──┼────┼──────┼────┼────┼──────────┤
│ 2  │Ｇ○○  │94年11月7日 │ 60000  │120000  │月息為本金之百分之15│
│    │        ├──────┼────┼────┼──────────┤
│    │        │94年11月12日│ 30000  │ 60000  │月息為本金之百分之15│
│    │        ├──────┼────┼────┼──────────┤
│    │        │94年11月16日│ 90000  │180000  │月息為本金之百分之15│
├──┼────┼──────┼────┼────┼──────────┤
│ 3  │丑○○  │93年10月20日│ 30000  │ 60000  │月息為本金之百分之15│
├──┼────┼──────┼────┼────┼──────────┤
│ 4  │戌○○  │93年11月間  │130000  │260000  │月息為本金之百分之15│
├──┼────┼──────┼────┼────┼──────────┤
│ 5  │Ｈ○○  │94年11月6日 │ 20000  │ 40000  │月息為本金之百分之15│
│    │        ├──────┼────┼────┼──────────┤
│    │        │95年1月14日 │ 60000  │120000  │月息為本金之百分之15│
│    │        ├──────┼────┼────┼──────────┤
│    │        │95年1月24日 │ 30000  │ 60000  │月息為本金之百分之15│
│    │        ├──────┼────┼────┼──────────┤
│    │        │95年1月28日 │ 12000  │ 24000  │月息為本金之百分之15│
├──┼────┼──────┼────┼────┼──────────┤
│ 6  │宇○○  │95年2月9日  │ 30000  │ 60000  │月息為本金之百分之15│
├──┼────┼──────┼────┼────┼──────────┤
│ 7  │巳○○  │95年2月4日  │ 30000  │ 60000  │月息為本金之百分之15│
│    │        ├──────┼────┼────┼──────────┤
│    │        │95年2月16日 │ 30000  │ 60000  │月息為本金之百分之15│
│    │        ├──────┼────┼────┼──────────┤
│    │        │95年2月25日 │ 20000  │ 40000  │月息為本金之百分之15│
├──┼────┼──────┼────┼────┼──────────┤
│ 8  │宙○○  │94年12月27日│ 60000  │120000  │月息為本金之百分之15│
│    │        ├──────┼────┼────┼──────────┤
│    │        │95年3月9日  │ 60000  │120000  │月息為本金之百分之15│
│    │        ├──────┼────┼────┼──────────┤
│    │        │95年3月10日 │ 50000  │100000  │月息為本金之百分之15│
│    │        ├──────┼────┼────┼──────────┤
│    │        │95年3月20日 │ 50000  │100000  │月息為本金之百分之15│
│    │        ├──────┼────┼────┼──────────┤
│    │        │95年3月間   │ 30000  │ 60000  │月息為本金之百分之15│
├──┼────┼──────┼────┼────┼──────────┤
│ 9  │地○○  │95年2月20日 │ 30000  │ 60000  │月息為本金之百分之15│
├──┼────┼──────┼────┼────┼──────────┤
│ 10 │辰○○  │95年1月24日 │ 50000  │100000  │月息為本金之百分之15│
│    │        ├──────┼────┼────┼──────────┤
│    │        │95年2月3日  │ 30000  │ 60000  │月息為本金之百分之15│
├──┼────┼──────┼────┼────┼──────────┤
│ 11 │子○○  │95年2月6日  │ 20000  │ 40000  │月息為本金之百分之15│
├──┼────┼──────┼────┼────┼──────────┤
│ 12 │Ａ○○  │94年12月27日│ 40000  │ 80000  │月息為本金之百分之15│
├──┼────┼──────┼────┼────┼──────────┤
│ 13 │卯○○  │95年3月9日  │ 60000  │120000  │月息為本金之百分之15│
│    │        ├──────┼────┼────┼──────────┤
│    │        │95年3月10日 │ 50000  │100000  │月息為本金之百分之15│
│    │        ├──────┼────┼────┼──────────┤
│    │        │95年3月15日 │ 90000  │180000  │月息為本金之百分之15│
├──┼────┼──────┼────┼────┼──────────┤
│ 14 │午○○  │95年1月24日 │ 90000  │180000  │月息為本金之百分之15│
│    │        ├──────┼────┼────┼──────────┤
│    │        │95年2月24日 │ 50000  │100000  │月息為本金之百分之15│
├──┼────┼──────┼────┼────┼──────────┤
│ 15 │Ｆ○○  │95年3月1日  │ 30000  │ 60000  │月息為本金之百分之15│
├──┼────┼──────┼────┼────┼──────────┤
│ 16 │壬○○  │95年2月18日 │ 60000  │120000  │月息為本金之百分之15│
│    │        ├──────┼────┼────┼──────────┤
│    │        │95年2月20日 │ 30000  │ 60000  │月息為本金之百分之15│
├──┼────┼──────┼────┼────┼──────────┤
│ 17 │天○○  │94年11月12日│ 90000  │180000  │月息為本金之百分之15│
│    │        ├──────┼────┼────┼──────────┤
│    │        │95年2月3日  │ 50000  │100000  │月息為本金之百分之15│
│    │        ├──────┼────┼────┼──────────┤
│    │        │95年2月3日  │ 50000  │100000  │月息為本金之百分之15│
├──┼────┼──────┼────┼────┼──────────┤
│ 18 │玄○○  │95年2月6日  │ 50000  │100000  │月息為本金之百分之15│
│    │        ├──────┼────┼────┼──────────┤
│    │        │95年3月8日  │ 60000  │120000  │月息為本金之百分之15│
├──┼────┼──────┼────┼────┼──────────┤
│ 19 │Ｂ○○  │95年3月13日 │ 75000  │150000  │月息為本金之百分之15│
├──┼────┼──────┼────┼────┼──────────┤
│ 20 │癸○○  │94年11月24日│ 30000  │ 60000  │月息為本金之百分之15│
├──┼────┼──────┼────┼────┼──────────┤
│ 21 │酉○○  │95年1月16日 │ 60000  │120000  │月息為本金之百分之15│
│    │        ├──────┼────┼────┼──────────┤
│    │        │95年1月25日 │ 50000  │100000  │月息為本金之百分之15│
├──┼────┼──────┼────┼────┼──────────┤
│ 22 │寅○○  │95年1月14日 │ 40000  │ 80000  │月息為本金之百分之15│
│    │        ├──────┼────┼────┼──────────┤
│    │        │95年1月18日 │ 30000  │ 60000  │月息為本金之百分之15│
│    │        ├──────┼────┼────┼──────────┤
│    │        │95年1月21日 │ 60000  │120000  │月息為本金之百分之15│
│    │        ├──────┼────┼────┼──────────┤
│    │        │95年1月25日 │ 20000  │ 40000  │月息為本金之百分之15│
├──┼────┼──────┼────┼────┼──────────┤
│ 23 │黃○○  │95年1月27日 │ 30000  │ 60000  │月息為本金之百分之15│
├──┼────┼──────┼────┼────┼──────────┤
│ 24 │Ｅ○○  │95年1月18日 │ 30000  │ 60000  │月息為本金之百分之15│
│    │        ├──────┼────┼────┼──────────┤
│    │        │95年1月27日 │ 20000  │ 40000  │月息為本金之百分之15│
├──┼────┼──────┼────┼────┼──────────┤
│ 25 │申○○  │94年11月21日│ 60000  │120000  │月息為本金之百分之15│
│    │        ├──────┼────┼────┼──────────┤
│    │        │95年1月26日 │ 20000  │ 40000  │月息為本金之百分之15│
├──┼────┼──────┼────┼────┼──────────┤
│ 26 │Ｄ○○  │95年3月8日  │ 30000  │ 60000  │月息為本金之百分之15│
├──┼────┼──────┼────┼────┼──────────┤
│ 27 │未○○  │95年1月7日  │ 50000  │100000  │月息為本金之百分之15│
│    │        ├──────┼────┼────┼──────────┤
│    │        │95年2月2日  │ 25000  │ 50000  │月息為本金之百分之15│
│    │        ├──────┼────┼────┼──────────┤
│    │        │95年2月24日 │ 25000  │ 50000  │月息為本金之百分之15│
└──┴────┴──────┴────┴────┴──────────┘


司法院資訊處製作；財團法人民間司法改革基金會備份。
